【裁判字號】    97,易,643
【裁判日期】    980506
【裁判案由】    竊盜
【裁判全文】
臺灣宜蘭地方法院刑事判決               97年度易字第643號
公  訴  人  臺灣宜蘭地方法院檢察署檢察官
被      告  乙○○
                    （另案在臺灣基隆監獄執行中）
上列被告因竊盜案件，經檢察官提起公訴（96年度偵字第2704、
4496號、97年度偵字第530、4495號），本院判決如下：
    主  文
乙○○犯結夥攜帶兇器竊盜罪，處有期徒刑拾月。扣案發電機壹
臺、油壓剪壹支，均沒收。
    犯 罪 事 實
一、乙○○與丁○○、丙○○、甲○○（丁○○、丙○○、甲○○均另由本院審理）共同意圖為自己不法之所有，基於竊盜
    之犯意聯絡，於民國96年5月6日凌晨1時餘許，至宜蘭市蘭
    陽橋北端之橋下堤防，持發電機1臺及客觀上對人之生命、
    身體足以造成危害之兇器油壓剪1支，共同竊取蘭陽溪堤防
    上紀念碑周圍防護用之白鐵鍊1條，得手後，將竊得之白鐵
    鍊置於渠等所駕駛之車號4077-EW號自用小客車上。於同日
    凌晨1時40分許，為警及時發現，丁○○、甲○○、乙○○
    旋即四散逃逸，而丙○○則因逃避不及，為警當場逮捕，並
    扣得甲○○所有供行竊使用之發電機1臺、油壓剪1支。
二、案經宜蘭縣政府警察局宜蘭分局報告臺灣宜蘭地方法院檢察
    署檢察官偵查起訴。
    理  由
一、按被告以外之人於審判外之陳述，雖不符刑事訴訟法第159
    條之1至第159條之4之規定，而經當事人於審判程序同意作
    為證據，法院審酌該言詞陳述或書面陳述作成時之情況，認
    為適當者，亦得為證據，刑事訴訟法第159條之5定有明文。
    經查本案所據以認定被告乙○○犯罪之證據，其中屬傳聞證
    據部分，因被告於本院言詞辯論終結前，表示同意採為證據
    ，本院認並無違法或不當之情況，是依刑事訴訟法第159條
    之5規定，該傳聞證據均具備證據能力，合先敘明。
二、訊據被告乙○○矢口否認犯行，辯稱：伊是因同案被告丁○○向伊買發電機，伊才載運發電機到上開地點，並未與同案
    被告丁○○、丙○○、甲○○等共同行竊云云。然查，被告
    於96年5月6日凌晨1時餘許，與同案被告丁○○、丙○○、
    甲○○在蘭陽橋北端之橋下堤防，以發電機、油壓剪為工具
    ，剪斷白鐵鍊1條後將之搬運上車，於剪第2條白鐵鍊時為警
    查獲等事實，乃據同案被告丙○○於偵審中結證：本案係伊
    與丁○○、甲○○、乙○○共同犯案，在剪鐵鍊之前，丁○○即聯絡甲○○、乙○○攜帶發電機到場，作為油壓剪的備
    電，丁○○、甲○○、乙○○3人一同以油壓剪，剪下白鐵
    鍊1條，搬運至車牌號碼4077-EW號自用小客車上，在剪第2
    條時卡住了，伊下去幫忙，警察就來了等語（見96年度偵字
    第1814號偵查卷第8至9頁、本院卷第153至154頁）。及共同
    被告丁○○於偵查中供稱：「當天我有請我基隆2個朋友幫
    我載發電機過去，他們叫甲○○及乙○○（筆錄誤載為『李
    威臨』）…，他們有問我發電機是要幹什麼，我說是要來剪
    鐵鍊，當時我剛好缺一臺發電機，他們人又在宜蘭，我就叫
    他們把發電機載到蘭陽大橋附近跟我會合…他們知道我的底
    ，他們應該知道我要發電機是要拿來作案的」等語明確（見
    96年度偵字第4496號偵查卷第15頁），且互核一致。並與證
    人即經濟部水利署第一河川局駐衛警察許文通證述發現遭竊
    之情節相符。此外，復有贓物認領保管單、查獲照片附卷，
    及發電機1臺、油壓剪一支扣案，可資佐證。衡以當時情況
    ，被告係於凌晨1時餘許之深夜時分，將發電機載往蘭陽橋
    北端橋下堤防之公共場所，被告稱係買賣發電機乙節，依時
    依地以觀，已顯與一般貨物交易情況有違；又被告倘僅為買
    賣交易而載運發電機至現場，於其將發電機載至上址後，即
    無繼續待在現場之必要，惟其竟待在現場，並與同案被告丁○○、甲○○共同剪下白鐵鍊放置車上，其與同案被告丁○○、丙○○、甲○○顯具有共同竊盜之犯意，彰然明甚，被
    告辯稱僅係攜帶發電機至現場交易云云，乃卸責之詞，不足
    採信。綜上所述，本件事證明確，被告犯行洵堪認定，應予
    依法論科。
三、按按刑法第321條第1項第3款之攜帶兇器竊盜罪，係以行為
    人攜帶兇器竊盜為其加重條件，此所謂兇器，其種類並無限
    制，凡客觀上足對人之生命、身體、安全構成威脅，具有危
    險性之兇器均屬之，且祇須行竊時攜帶此種具有危險性之兇
    器為已足，並不以攜帶之初有行兇之意圖為必要（最高法院
    79年臺上字第5253號判例意旨參照）。查扣案之油壓剪1支
    ，為金屬材質，持之足以剪斷白鐵鍊，顯足以危害人之生命
    、身體安全，認具客觀上之危險性，自屬兇器無疑。被告與
    同案被告丁○○、丙○○、甲○○結夥3人以上持上開兇器
    行竊，核其所為，係犯刑法第321條第3款、第4款之結夥攜
    帶兇器竊盜罪。爰審酌被告前有竊盜、毒品等前科，素行不
    佳，有臺灣高等法院被告前案紀錄表在卷可稽；其不思以正
    途獲取財物，以發電機及油壓剪竊取公眾財物，危害公眾行
    之安全；兼衡被告於警查獲時旋即逃匿，且犯後始終矢口否
    認犯行，經本院提示同案被告丁○○、丙○○所言，並經同
    案被告丙○○於本院當庭結證其犯罪事實後，仍存僥倖心理
    ，否認犯罪，顯無悔意，暨被告目前在監執行之生活狀況、
    本案竊取財物之手段、竊得財物之價值等一切情狀，量處如
    主文所示之刑。
四、扣案之發電機1臺及油壓剪1支，均係共犯甲○○所有，而供
    被告與同案被告丁○○、丙○○、甲○○本案犯罪使用之物
    ，業據同案被告丙○○於本院審理時證述明確，爰依刑法第
    38 條第1項第2款之規定諭知沒收。
據上論斷，應依刑事訴訟法第299條第1項前段，刑法第28條、第
321條第1項第3款、第4款、第38條第1項第2款，判決如主文。
本案經檢察官黃正綱到庭執行職務
中    華    民    國    98    年    5     月    6     日
                  刑事第四庭  法  官  鄧晴馨
上正本證明與原本無異。
如不服本判決，應於收受送達後10日內向本院提出上訴狀（應附
繕本）。其未敘述上訴理由，應於上訴期間屆滿後20日內補提理
由書狀於本院，上訴於臺灣高等法院。
                              書記官  林怡君
中    華    民    國    98    年    5     月    6     日
本案論罪科刑主要法條：
中華民國刑法第321條
（加重竊盜罪）
犯竊盜罪而有左列情形之一者，處 6 月以上、 5 年以下有期徒
刑：
一、於夜間侵入住宅或有人居住之建築物、船艦或隱匿其內而犯
之者。
二、毀越門扇、牆垣或其他安全設備而犯之者。
三、攜帶兇器而犯之者。
四、結夥三人以上而犯之者。
五、乘火災、水災或其他災害之際而犯之者。
六、在車站或埠頭而犯之者。
前項之未遂犯罰之。


司法院資訊處製作；財團法人民間司法改革基金會備份。
